【裁判字號】    96,家訴,124
【裁判日期】    990527
【裁判案由】    分割遺產
【裁判全文】
臺灣板橋地方法院民事判決           96年度家訴字第124號
原      告  戊○○
訴訟代理人  黃達元    律師
被      告  丁○○
            乙○○
            丙○○
法定代理人  己○○
被      告  甲○○
上列當事人間請求分割遺產事件，經本院於民國99年4 月29日言
詞辯論終結，判決如下
：
    主  文
兩造被繼承人林松所遺如附表三所示之遺產准予分割，分割方法
如附表三分割方法欄所示。
訴訟費用由兩造依如附表四所示之應繼分比例負擔。
    事實及理由
壹、程序方面:
    按言詞辯論期日，當事人之一造不到場者，得依到場當事人
    之聲請，由其一造辯論而為判決；不到場之當事人，經再次
    通知而仍不到場者，並得依職權由一造辯論而為判決。前項
    規定，於訴訟標的對於共同訴訟之各人必須合一確定者，言
    詞辯論期日，共同訴訟人中一人到場時，亦適用之，民事訴
    訟法第385 第1 、2 項有明文。查本件遺產分割事件，對遺
    產共有人全體有法律上之利害關係，須遺產共有人全體始得
    為之，故屬於民事訴訟法第56條第1 項所稱訴訟標的，對於
    共同訴訟之各人必須合一確定者。而本件原告戊○○及被告
    丁○○、乙○○、丙○○經合法通知，未於最後言詞辯論期
    日到場，且經核均無民事訴訟法第386 條所列各款情形，爰
    依被告甲○○之聲請，由其一造辯論而為判決。
貳、實體方面：
一、原告起訴主張:
  (一)被繼承人林松於民國91年9 月30日死亡，留有如下述遺產（
    價值部份，依據國稅局核課遺產稅之價值）：(1)臺北縣鶯歌
    大湖段崁腳小段第142-36地號土地：新臺幣12,045,000元、
    (2)臺北縣鶯歌鎮○○街243 巷38號之房屋：2,254,900 元、
    (3)臺北國際商業銀行（已更名為永豐商業銀行）鶯歌分行第
    0000000000000 帳號存款：488,439 元、(4)臺北國際商業銀
    行鶯歌分行第000000000000帳號存款：72元、(5)陽信商業銀
    行之股票：148 股：2,051 元、(6)基隆市○○區○○段3 小
    段第13 -7 地號土地：2,160,000 元、(7)基隆市○○區○○
    段3 小段第20-5地號土地：5,040,000 元、(8)臺北市○○區
    ○○路1 巷8 號之房屋：18,100元。而原告戊○○與被告丁○○、甲○○係被繼承人林松之子女；被告乙○○、丙○○
    係被繼承人林松之孫子女（被告乙○○、丙○○為代位許顯
    宗繼承），且兩造為全部繼承人，是就被繼承人林松之遺產
    ，原告戊○○與被告丁○○、甲○○每人應繼分各為4 分之
    1 ，被告乙○○、丙○○每人應繼分各為8 分之1 。
  (二)對被告許永輝主張被繼承人林松遺產範圍之意見: 就臺北
    市○○區○○路1 巷8 號之房屋部分，被告甲○○主張因屬
    違建已遭拆除，不應列入遺產，原告並無意見。被繼承人
    生前處分財產之行為，自非屬遺產範圍。按繼承人於被繼承
    人死亡前，固有將來可以繼承其遺產之期待權，惟繼承人對
    於被繼承人生前處分其財產，既不得為任何之異議，自不生
    其期待權被侵害之問題，有最高法院88年度臺上字第1662號
    裁判要旨可參。查本件被告甲○○固主張本件遺產範圍尚且
    包含原在臺北國際商銀鶯歌分行第000000000000帳號內之存
    款120 萬元、149,l00 元、32,000元及原在臺北國際商業銀
    行鶯歌分行第0000000000000 帳號內面額為22,400元之票據
    等款項，因該等款項被繼承人林松生前即已贈與第3 人許梅
    香，本非屬遺產之範圍，此業據許梅香於臺灣板橋地方法院
    檢察署應訊時明確表示：「林松交待帳戶內的錢由伊處理，
    因為他說要補償我，工廠與錢都要給我，在家中林松就常說
    小孩都沒有姓林，所有的東西都要給我作為補償」等語即明
    。又雖然上開149,100 元、22,400元部份係於被繼承人過世
    後才提領，但該金額既然已於被繼承人生前即贈與許梅香，
    並交付相關存摺、印章等資料，本質上已屬許梅香所有，許
    梅香於林松過世後始委託他人為提領，仍不得據此即認定該
    金額屬遺產範圍，再該149,100 元亦已用以支付被繼承人林
    松之喪葬費用。另實際上，有關臺北國際商業銀行鶯歌分行
    第0000000000000 帳號內存款48萬元，亦應屬被繼承人許松
    生贈與予許梅香所有，惟因國稅局已將該筆款項納入遺產範
    圍課稅，原告始將之列入分配範圍，對被告甲○○而言，將
    因此而多獲利12萬元以上。因此被告甲○○要求將120 萬元
    、149,l00 元、32,000元、22,400元等款項納入分配，顯無
    理由。
  (三)對分割方法之意見:
    除被告甲○○外，其他繼承人均同意原告之分割方法。且
      被繼承人林松生前亦無意變遺產。因此，變賣遺產非但不
      符被繼承人生前之遺願，對於多數繼承人而言，亦將造成
      侵害，且對於兩造之親友及我國國情而言，「變賣遺產」
      亦將產生普遍負面之評價與誤解。
    況坐落鶯歌之土地及房屋過去以來均由原告戊○○、被告
      丁○○等人所居住，且目前仍為原告母親許梅香所居住，
      且被告甲○○不斷對於原告戊○○、原告母親許梅香等人
      提出刑事告訴，歧見甚深，實不宜繼續與之共有，故懇請
      鈞院將此部分配給被告丁○○、乙○○、丙○○等人所有
      ，以利許梅香得以繼續安居
    再被繼承人林松遺產總值為22,008,562元，被告甲○○應
      繼分為1/4 ，可受分配金額為5,502,140.5 元。如依原告
      所提之分割方案，被告甲○○所受分配之價值已高達6,14
      8, 662元，已超過其原可受分配之金額，對其而言，應屬
      合理。
  綜上，爰提起本件訴訟，並聲明：一被繼承人林松之遺產應予
  分割。二分割方法如附表一所示。
二、被告方面：
甲、被告丁○○、乙○○、丙○○雖均未到庭陳述，但具狀表示
    同意原告戊○○所提出之遺產分割方法，不同意被告甲○○
    所提出之分割方法等語。
乙、被告甲○○則抗辯：
  (一)不同意原告提出分割方法。因依原告之分割方法，被告係取
    得基隆市○○區○○段三小段13-7地號土地及基隆市○○區
    ○○段三小段20-5地號土地，均只是道路用地，尚且還要支
    付現金108 萬予原告，倘原告認為這種分法合理，就由原告
    繼承該部分，其餘之遺產經變價後，由全體被告按應繼分比
    例分割。
  (二)被繼承人林松現金遺產部分尚有臺北國際商銀鶯歌分行第00
    00000000000 帳戶內存款共1,403,500 元（分別為91年9 月
    20日遭提領之120 萬元、32,000元、91年9 月30日遭提領之
    149,100 元及原在臺北國際商業銀行鶯歌分行第0000000000
    000 帳號內面額為22,400元之票據（上開票據嗣91年10月2
    日遭領回後提示兌現），應列入分配。原告就上開部分雖主
    張是被繼承人林松贈與原告母親許梅香，然原告應提出贈與
    稅繳款書或遺囑來證明。
  (三)被繼承人林松遺產中不動產部分，每個地段價值皆不同，很
    難公平的分給每個繼承人，故被告甲○○主張將全部的不動
    產變價分割，所得價金由繼承人按應繼分繼承，這種分割方
    式雖不是最完美的，卻是最公平的，更可避免後代子孫為土
    地、房屋之事，再糾纏不清等語，並聲明分割方法如附表二
    所示。
三、查原告主張被繼承人林松於91年9 月30日死亡，兩造為被繼
    承人林松之全體繼承人，就被繼承人林松之遺產，原告戊○○、被告丁○○、甲○○之應繼分為各4 分之1 ，被告乙○○、丙○○為各8 分之1 等情，業據原告提出戶籍謄本、繼
    承系統表、遺產稅核定通知書、土地登記謄本、本院93年度
    家訴字第54號判決暨確定證明書為證，且為被告甲○○所不
    爭執，復經本院依職權調取本院96年繼字第755 號拋棄繼承
    事件卷宗核閱無誤，堪認原告此部分之主張為真實。
四、本院審酌兩造上開主張及陳述後，整理兩造不爭執之事項及
    本件爭點如下：
  (一)兩造均無異議應列入分配之遺產
    (1)臺北縣鶯歌大湖段崁腳小段142-36地號土地。
    (2)臺北縣鶯歌鎮○○街243 巷38號之房屋。
    (3)基隆市○○區○○段3小段第13 -7 地號土地。
    (4)基隆市○○區○○段3 小段第20-5地號土地。
    (5)臺北國際商業銀行（已更名為永豐商業銀行）鶯歌分行第
      0000000000000 帳號於91年9 月30日止之存款488,439 元
      。
    (6)臺北國際商業銀行（已更名為永豐商業銀行）鶯歌分行第
      000000000000帳號於91年9 月30日之存款72元。
    (7)陽信商業銀行股票：148 股，價值2,051 元
  (二)本件爭點－被繼承人林松之遺產範圍是否尚包括下列部分:
    (1)臺北國際商業銀行（已更名為永業商業銀行）鶯歌分行第
      0000000000000 號帳戶於91年9 月20日遭人提領之款項12
      0萬元及32,000元。
    (2)臺北國際商業銀行（已更名為永豐業銀行）鶯歌分行第00
      00000000000 號帳戶於91年9 月30日遭人提領之款項149,
      100 元。
    (3)原存入臺北國際商業銀行（已更名為永豐商業銀行）鶯歌
      分行第000000000000帳號內之面額為22,400元票據1 紙，
      嗣於91年10月1 日遭人領回後兌現。
五、茲就上開爭點本院判斷結果:
  (一)原告就上開遭提領之款項辯稱: 因被繼承人林松因生前已將
    其所有存款帳戶內之款項全數贈與其同居人即原告母親許梅
    香，故該等款項已屬許梅香所有等語，已為被告所否認，則
    依舉證責任分配原則，應由主張該等款項已由被繼承人林松
    生前贈與許梅香之積極事實者即原告負舉證責任。
  (二)查原告就此事實固提出臺灣板橋地方法院檢察署96年度偵字
    第8032號不處分書（見本院卷第32至36頁）為證，然本院依
    職權調取上開偵查卷宗核閱後，經觀諸被告丁○○在該案96
    年9 月11日到庭具結後證稱: 「（問：妳父親最後一次就醫
    何時？）91年9 月20日，是我母親打電話我，要我們回去的
    ，是在同一天早上打的電話，當時車上有我、我先生、我父
    親、我母親、我女兒，當天我先生開車，我父親坐前面，我
    忘記後面怎麼坐了」、「（問: 你父親身體如何？）高血壓
    、糖尿病、大小便失禁，當天是因為會喘，醫生為何留他在
    醫院我不知道」、「（問：當天開車從你母親家到恩主公醫
    院開多久？）我不知道時間多長，車上沒有講什麼，我們只
    想著要帶父親去看醫生」、「（問: 車上都沒有講話？）沒
    有說什麼」等語（見該卷第61頁），核與許梅香於該案中陳
    稱: 「我跟林松同居很多年，林松同意將他戶頭的存款贈與
    給我，當時林松要去住院，我女婿蕭聰源、女兒丁○○還有
    我與林松在車上，林松說他很久沒有做生意，存摺的金錢答
    應給我」等語（見該卷第37頁）；證人蕭聰源證稱: 「當天
    我岳父坐前面，後面三人怎樣我就不知道了，在車上有談到
    我岳父說工廠、金錢要給我岳母處理」、「（問：車上除了
    剛才所述外，尚有提到何事？）其他他們聊天我沒有聽到」
    等語（見該卷60、61頁）顯然有異。再參諸該卷所附林松之
    病歷資料所示，可知林松於91年9 月20日入院當天即轉入加
    護病房（見該卷第143 頁），則林松於入院時意識是否尚清
    楚，能否有餘力預作後事交待，均非無疑。因此，臺灣板橋
    地方法院檢察署96年度偵字第8032號不起訴處分書尚不足以
    證明原告上開抗辯為真正。
  (三)原告既無法證明被繼承人林松生前已將其所有帳戶內之存款
    贈與許梅香，是許梅香本人或囑託他人於91年9 月20日提領
    臺北國際商業銀行（已更名為永業商業銀行）鶯歌分行第00
    00000000000 號帳戶之款項120 萬元及32,000元（見本院卷
    第21、22、25頁）、於91年10月1 日領回原存入臺北國際商
    業銀行（已更名為永豐商業銀行）鶯歌分行第000000000000
    帳號內之面額為22,400元票據1 紙後兌現（見本院卷第26、
    144 頁）之行為，即難認有何合法領取權源，許梅香對被繼
    承人林松之繼承人應負不當得利返還或侵權行為損害賠償責
    任，而屬繼承人公同共有債權（最高法院77年度台上字第66
    號判決參照），應列入遺產內受分配。另就許梅香於91 年9
    月30日委託原告自臺北國際商業銀行（已更名為永豐業銀行
    ）鶯歌分行第00000000 00000號帳戶提領之149,100 元部分
    （見本院卷第25頁），因原告復主張該款項業已用以支付被
    繼承人林松之喪葬費用等語，本院經觀諸卷附被告甲○○所
    呈於91年間原告製作交付被告甲○○收執之喪葬費用支出明
    細表（見本院卷第47頁）所示，在收入項目下確有「9/30銀
    行存款實際收入149,100 」之記載，堪認原告此部分主張為
    真實。而該款項既已用以支付被繼承人喪葬費用不復存在，
    不應再列入遺產範圍甚明。
六、末按遺產分割，依民法第1164條、第830 條第2 項之規定，
    應由法院依民法第824 條命為適當之分配，不受任何共有人
    主張之拘束（最高法院49年台上字第2569號判例要旨參照）
    。法院選擇遺產分割之方法，應具體斟酌公平原則；各繼承
    人之利害關係；遺產之性質及價格；利用價值、經濟效用；
    經濟原則及使用現狀；各繼承人之意願等相關因素，以為領
    之妥適之判決。本院茲審酌上開事由，定分割方法如下：
  (一)附表三所示不動產部分:
    附表三編號1 至3 之土地，依卷附土地謄本所示，編號1 地
    目為建、面積1825平方公尺；編號2 地目為雜、面積18平方
    公尺、為東信段3 小段第627 建號之建築基地；編號3 地目
    為道、面積42平方公尺、為東信段3 小段第627 建號之建築
    基地，是原物分配雖無困難，性質上固非不能分割，惟其面
    積或係甚微，或土地上有房屋坐落，因房屋無法分配使用，
    且該等不動產之經濟效用差異甚大，若依原告所提之分割方
    法，以原物分配給其中一位或數位繼承人，成為單獨所有，
    或維持部分共有關係，並以公告現值或鑑定價值，按應繼分
    比例補償現金給未獲原物分配之繼承人，不僅不能平衡照顧
    到全體繼承人之利益，尤有甚者，該等不動產之公告現值與
    鑑定價值，差距甚大，難定金錢補償之公平標準；另附表三
    編號4 建物，係未經保存登記房屋，性質上亦難以分割。因
    此本院審酌上揭情狀，認就附表三編號1 至4 所示不動產之
    分割方法，以變價分割，方能兼顧全體繼承人之利益。
  (二)附表三所示存款暨其他部分:
    臺北國際商業銀行（已更名為永豐商業銀行）鶯歌分行第
      0000000000000 帳號於91年9 月30日止之存款488,439 元
      ，其中48萬元業遭第3 人許梅香於91年10月1 日擅自提領
      ，兩造繼承人自得依不當得利法律關係請求許梅香返還，
      且此債權乃基於被繼承人林松之遺產所演生，屬被繼承人
      之遺產範圍，因此兩造就該48萬元公同共有之債權應予分
      割，依兩造應繼分比例分別共有。至8,439 元部分已遭被
      告甲○○先行提領，則被告甲○○應將超過其應繼分歸還
      被繼承人林松之遺產，歸還之款項再由原告及其他被告依
      其等應繼分比例取得。
    臺北國際商業銀行（已更名為永豐商業銀行）鶯歌分行第
      000000000000帳號於91年9 月30日之存款72元及陽信商業
      銀行股票148 股（價值2,051 元），此部分亦遭被告甲○○先行提領或變現，是被告甲○○應將超過其應繼分歸還
      被繼承人林松之遺產歸還之款項，再由原告及其他被告依
      其等應繼分比例取得。
    對第3 人許梅香其他之公同共有債權部分（120 萬元＋32
      ,000元＋22,400元），則依兩造應繼分例分割為分別共同
      。
七、綜上，本件兩造被繼承人林松所留之遺產應如附表三所示之
    內容。從而，原告依民法第1164條規定請求分割如附表三之
    遺產，為有理由，應予准許。其分割方法應按如附表三分割
    方法欄所示，而原告訴之聲明所主張關於分割方法雖與本院
    判決結果不同，惟分割方法本屬本院之職權，不受當事人聲
    明之拘束，故此部分尚毋庸為駁回之諭知，併此敘明。
八、本件事證已臻明確，兩造其餘攻擊防禦方法及舉證，經審核
    結果於判決結果不生影響，爰不予一一論列。
九、末按因共有物分割、經界或其他性質上類似之事件涉訟，由
    敗訴當事人負擔訴訟費用顯失公平者，法院得酌量情形，命
    勝訴之當事人負擔其一部，民事訴訟法第80條之1 定有明文
    。本件分割遺產之訴，係必要共同訴訟，原告、被告之間本
    可互換地位，原告起訴雖於法有據，然兩造既因本件遺產分
    割而均蒙其利，僅由被告負擔訴訟費用顯失公平，本院因認
    為本件訴訟費用應由兩造按應繼分比例負擔，始為公平，爰
    諭知如主文第2 項所示。
九、訴訟費用負擔之依據：民事訴訟第80條之1 、第85條第1 項
中    華    民    國    99    年    5    月    27     日
                  家事法庭  法  官  古秋菊
以上正本證明與原本無異
中    華    民    國    99    年    5     月   27     日
                            書記官  林佩萱
附表一:原告主張之遺產範圍及分割方法
一、不動產部分:
┌──┬──────┬─────┬─────────────┐
│編號│土地地號/ 門│原有持分  │分割方法                  │
│    │牌號碼      │          │                          │
├──┼──────┼─────┼─────────────┤
│ 1  │臺北縣鶯歌鎮│          │                          │
│    │大湖段崁腳小│全部      │由被告丁○○取得2 分之1 ；│
│    │段第142-36地│          │被告乙○○、丙○○各取得4 │
│    │號          │          │分之1                     │
├──┼──────┼─────┼─────────────┤
│ 2  │基隆市信義區│全部      │由被告甲○○取得，被告林永│
│    │東信段3 小段│          │輝另給付新臺幣108 萬元予原│
│    │第13-7地號  │          │告戊○○                  │
├──┼──────┼─────┼─────────────┤
│    │基隆市○○段│全部      │由被告甲○○取得          │
│ 3  │3 小段第20-5│          │                          │
│    │地號        │          │                          │
│    │            │          │                          │
│    │            │          │                          │
├──┼──────┼─────┼─────────────┤
│ 4  │臺北縣鶯歌鎮│全部      │由原告取得                │
│    │西湖街243 巷│          │                          │
│    │38號未保存登│          │                          │
│    │記之房屋    │          │                          │
└──┴──────┴─────┴─────────────┘
二、 存款及其他部分:
┌──┬──────┬──────────┬─────────┐
│編號│財產種類    │金額/股數           │分割方法          │
│    │            │                    │                  │
├──┼──────┼──────────┼─────────┤
│1   │臺北國際商業│新臺幣488,439元     │其中新臺幣48萬元由│
│    │銀行（已更名│                    │原告取得；新臺幣8,│
│    │為永豐商業銀│                    │439 元由被告甲○○│
│    │行）鶯歌分行│                    │取得。            │
│    │第0000000000│                    │                  │
│    │20 0號帳戶內│                    │                  │
│    │至91年9 月30│                    │                  │
│    │日止之存款  │                    │                  │
├──┼──────┼──────────┼─────────┤
│2   │臺北國際商業│ 新臺幣72元         │由被告甲○○取得  │
│    │銀行（已更名│                    │                  │
│    │為永豐商業銀│                    │                  │
│    │行）鶯歌分行│                    │                  │
│    │第0000000000│                    │                  │
│    │60 0號帳戶內│                    │                  │
│    │至91年9 月30│                    │                  │
│    │日止之存款  │                    │                  │
├──┼──────┼──────────┼─────────┤
│3   │陽信商業銀行│ 148 股（91年9 月30 │由被告甲○○取得  │
│    │之股票      │ 日時價值新臺幣2,051│                  │
│    │            │ 元）               │                  │
└──┴──────┴──────────┴─────────┘
附表二、被告主張之遺產範圍及分割方法
一、不動產部分:
┌──┬──────┬─────┬─────────────┐
│編號│土地地號/ 門│原有持分  │分割方法                  │
│    │牌號碼      │          │                          │
├──┼──────┼─────┼─────────────┤
│ 1  │臺北縣鶯歌鎮│          │                          │
│    │大湖段崁腳小│全部      │變價分割                  │
│    │段第142-36地│          │                          │
│    │號          │          │                          │
├──┼──────┼─────┼─────────────┤
│ 2  │基隆市信義區│全部      │同上                      │
│    │東信段3 小段│          │                          │
│    │第13-7地號  │          │                          │
├──┼──────┼─────┼─────────────┤
│    │基隆市○○段│全部      │同上                      │
│ 3  │3 小段第20-5│          │                          │
│    │地號        │          │                          │
│    │            │          │                          │
│    │            │          │                          │
├──┼──────┼─────┼─────────────┤
│ 4  │臺北縣鶯歌鎮│全部      │同上                      │
│    │西湖街243 巷│          │                          │
│    │38號未保存登│          │                          │
│    │記之房屋    │          │                          │
└──┴──────┴─────┴─────────────┘
二、 存款及其他部分:
┌──┬──────┬──────────┬─────────┐
│編號│財產種類    │金額/股數           │分割方法          │
│    │            │                    │                  │
├──┼──────┼──────────┼─────────┤
│1   │臺北國際商業│新臺幣488,439元     │原告應給付被告林永│
│    │銀行（已更名│                    │輝、丁○○左列金額│
│    │為永豐商業銀│                    │各4 分之1 ；給付被│
│    │行）鶯歌分行│                    │告丙○○、乙○○各│
│    │第0000000000│                    │8分 之1           │
│    │200 號帳戶內│                    │                  │
│    │至91年9 月30│                    │                  │
│    │日止之存款  │                    │                  │
├──┼──────┼──────────┼─────────┤
│2   │臺北國際商業│新臺幣72元          │同上              │
│    │銀行（已更名│                    │                  │
│    │為永豐商業銀│                    │                  │
│    │行）鶯歌分行│                    │                  │
│    │第0000000000│                    │                  │
│    │60 0號帳戶內│                    │                  │
│    │至91年9 月30│                    │                  │
│    │日止之存款  │                    │                  │
├──┼──────┼──────────┼─────────┤
│3   │陽信商業銀行│ 148 股（91年9 月30 │同上              │
│    │之股票      │ 時價值新臺幣2,051元│                  │
│    │            │   ）               │                  │
├──┼──────┼──────────┼─────────┤
│4   │臺北國際商業│                    │                  │
│    │銀行（已更名│                    │                  │
│    │為永業商業銀│                    │同上              │
│    │行）鶯歌分行│ 新臺幣120萬元      │                  │
│    │第0000000000│                    │                  │
│    │60 0號帳戶於│                    │                  │
│    │91 年9月20日│                    │                  │
│    │遭領之款項  │                    │                  │
├──┼──────┼──────────┼─────────┤
│5   │臺北國際商業│ 新臺幣32,000元     │同上              │
│    │銀行（已更名│                    │                  │
│    │為永業商業銀│                    │                  │
│    │行）鶯歌分行│                    │                  │
│    │第0000000000│                    │                  │
│    │60 0號帳戶於│                    │                  │
│    │91 年9月20日│                    │                  │
│    │遭領之款項  │                    │                  │
├──┼──────┼──────────┼─────────┤
│6   │臺北國際商業│                    │                  │
│    │銀行（已更名│  新臺幣149,100元   │同上              │
│    │為永豐業銀行│                    │                  │
│    │）鶯歌分行第│                    │                  │
│    │000000000060│                    │                  │
│    │0號帳戶於91 │                    │                  │
│    │年9 月30日遭│                    │                  │
│    │領之款項    │                    │                  │
│    │            │                    │                  │
├──┼──────┼──────────┼─────────┤
│    │            │                    │                  │
│7   │原存入臺北國│面額為新臺幣22,400元│同上              │
│    │際商業銀行（│                    │                  │
│    │已更名為永豐│                    │                  │
│    │商業銀行）鶯│                    │                  │
│    │歌分行第4000│                    │                  │
│    │00000000帳號│                    │                  │
│    │內之票據1紙 │                    │                  │
└──┴──────┴──────────┴─────────┘
 附表三、 本院認定之遺產範圍及分割方法:
一、不動產部分:
┌──┬──────┬─────┬─────────────┐
│編號│土地地號/ 門│原有持分  │分割方法                  │
│    │牌號碼      │          │                          │
├──┼──────┼─────┼─────────────┤
│ 1  │臺北縣鶯歌鎮│          │                          │
│    │大湖段崁腳小│全部      │變賣後所得價金由兩造依附表│
│    │段第142-36地│          │四之應繼分比例取得        │
│    │號          │          │                          │
├──┼──────┼─────┼─────────────┤
│ 2  │基隆市信義區│全部      │同上                      │
│    │東信段3 小段│          │                          │
│    │第13-7地號  │          │                          │
├──┼──────┼─────┼─────────────┤
│    │基隆市○○段│全部      │同上                      │
│ 3  │3 小段第20-5│          │                          │
│    │地號        │          │                          │
│    │            │          │                          │
│    │            │          │                          │
├──┼──────┼─────┼─────────────┤
│ 4  │臺北縣鶯歌鎮│全部      │同上                      │
│    │西湖街243 巷│          │                          │
│    │38號未保存登│          │                          │
│    │記之房屋    │          │                          │
└──┴──────┴─────┴─────────────┘
二、 存款及其他部分:
┌──┬──────┬──────────┬─────────┐
│編號│財產種類    │金額/股數           │分割方法          │
│    │            │                    │                  │
├──┼──────┼──────────┼─────────┤
│1   │臺北國際商業│新臺幣8,439元       │                  │
│    │銀行（已更名│                    │                  │
│    │為永豐商業銀│                    │被告甲○○共應歸還│
│    │行）鶯歌分行│                    │新臺幣7,921 元，該│
│    │第0000000000│                    │歸還之款項再由原告│
│    │200 號帳戶內│                    │及被告丁○○、許茹│
│    │遭被告甲○○│                    │婷、丙○○依如附表│
│    │先提領之存款│                    │四之應繼分比例取得│
│    │            │                    │                  │
├──┼──────┼──────────┤                  │
│2   │臺北國際商業│ 新臺幣72元         │                  │
│    │銀行（已更名│                    │                  │
│    │為永豐商業銀│                    │                  │
│    │行）鶯歌分行│                    │                  │
│    │第0000000000│                    │                  │
│    │60 0號帳戶內│                    │                  │
│    │遭被告甲○○│                    │                  │
│    │先提領之存款│                    │                  │
├──┼──────┼──────────┤                  │
│3   │遭被告甲○○│ 新臺幣2,051元      │                  │
│    │先行變現之陽│                    │                  │
│    │信商業銀行之│                    │                  │
│    │股票148股   │                    │                  │
├──┼──────┴──────────┼─────────┤
│4   │ 對第三人許梅香之債權新臺幣1,734,4│                  │
│    │ 00元【包括於91年9 月20日提領臺北 │由兩造依應繼分比例│
│    │ 國際商業銀行鶯歌分行第00000000006│分別共有          │
│    │ 00 號帳戶之款項120 萬元及32,000元│                  │
│    │ 、於91年10月1 日領回後兌現原存入 │                  │
│    │ 臺北國際商業銀行鶯歌分行第0000000│                  │
│    │ 12320帳號內之面額為22,400元票據1 │                  │
│    │ 紙、於91年10月1日提領臺北國際商業│                  │
│    │ 銀行鶯歌分行第0000000000000 號帳 │                  │
│    │ 戶內之款項48萬元】。             │                  │
└──┴─────────────────┴─────────┘
附表四：兩造之應繼分比例
┌───────┬───────┐
│繼承人        │應繼分比例    │
├───────┼───────┤
│戊○○        │4分之1        │
├───────┼───────┤
│丁○○        │4分之1        │
├───────┼───────┤
│甲○○        │4分之1        │
├───────┼───────┤
│乙○○        │8分之1        │
├───────┼───────┤
│丙○○        │8分之1        │
└───────┴───────┘

司法院資訊處製作；財團法人民間司法改革基金會備份。
